# 股权转让时点问题

提问人：desolatewind0 时间：2021-12-20 21:08:26
请问A公司将对B公司的48%股权转让给B公司另一股东C公司时，合同约定交割日在 11 月 30 日，且交割日后不再享有B公司的权益和收益，也不承担B公司的风险和责任等。同时，约定在办理工商变更登记手续后 15 日内，C公司一次性付款给A公司。截止 12 月 20 日，相关资产评估报告已经国资委备案。目前B公司的股东名册未进行变更记载，工商变更登记手续预计 2022 年 1 月才能完成，即相关的股权款项在 2022 年 1 月才能收到。
根据准则控制权转移时点五个条件：”1.合同或协议已获得股东大会等通过。2.企业合并事项经国家有关主管部审批，已获得批准。3.参与各方已办理了必要的财产转移手续。4.合并方或购买方已支付了合并价款的大部分（一般应超过50%），并且有能力、有计划支付剩余款项。5.合并方或购买方实际上已经控制了被合并方或被购买方的财务和经营政策，并享有相应的利益、承担相应的风险。”A公司股权转让满足不了第四点，是否该公司股权转让确认时点应在收到股权转让款后，即在 2022 年收到股权转让款后会计上再确认股权转让？还是只要到了交割日就能做股权转让的账务处理？或者需要B公司对股东名册进行变更记载后，账务上再确认股权转让？

回答人：chenyiwei
为何在评估报告获得国资委备案之前就能完成交割？这里的“交割日”的具体含义是什么，在这天完成了哪些工作？是否这里把交易作价基准日（评估基准日）误当作交割日了？